【裁判字號】    94,上訴,348
【裁判日期】    950824
【裁判案由】    偽造文書
【裁判全文】
臺灣高等法院臺中分院刑事判決         94年度上訴字第348號
上  訴  人
即  自訴人    丁○○○有限公司
代  表  人  己○○
代  理  人  武忠森  律師
被      告  乙○○
            戊○○
            丙○○
            甲○○
上列上訴人因被告偽造文書等案件，不服臺灣臺中地方法院93年
度自更字第21號中華民國93年12月27日第一審判決，提起上訴，
本院判決如下：
    主  文
上訴駁回。
    理  由
一、本案經本院審理結果，認第一審諭知被告乙○○、戊○○、
    丙○○、甲○○無罪之判決，並無不當，應予維持，並引用
    第一審判決書記載之證據及理由（如附件）。
二、自訴人上訴意旨略以：上訴人曾於93年12月13日補具自訴理
    由狀內堅稱協議書係偽造，指紋亦非王勝仕所為，聲請再送
    往他機關鑑定，原判決並未此為，即認係王勝仕之指紋云云
    ，誠難令人信服。85年3月25日與乙○○所簽訂之協議書，
    顯非自訴人所為，自訴人與乙○○間無任何債權債務關係。
    自訴人所提出之戊○○保管之保管條並無如原判決所稱之多
    處增刪、塗改之情，該保管條，法院認是否真實，已非無疑
    。反之，卻認同意書、協議書，則即為真正，其迴異之認事
    用法，難令人甘服，戊○○即依該保管條之印章偷偷過戶，
    至協議書既為偽造，即無可為任何之證明。證人馬軍於偵查
    中之證詞（偵查卷134頁）已明，確係證明收據影本、切結
    書，可為不利被告乙○○之認定。87年7月2日自訴人與甲○○所簽訂之房屋契約書，自訴人所持有之契約書並無如甲○○所提契約書之記載，可見該契約書之真正已非無疑。至己○○於偵查中之證詞稱六、七樓起造人為甲○○‥‥後來我
    要還他錢，他都不出面等語（偵查卷239頁）顯為口誤，與
    事實不符，不得為證據。詳細資料請參關原審卷87年1月20
    日所提出之自訴補充理由狀暨卷附證據資料。江素貞於台中
    地檢署87年度偵字第5496號詐欺一案，自承為被告乙○○之
    女友兼為出借九百萬元與己○○「人頭」，己○○於82年5
    月14日借得九百萬元後，自82年9月1日至83年9月1日分次利
    用台中市第七信用合作社上訴人代表人王勝仕之支票清償完
    畢，但王勝仕與江素貞之間自始無消費借貸關係。詎伊竟於
    84年3月21日以郵政存證信函通知王勝仕稱：「台端積欠本
    人新台幣一千二百萬元，茲本人同意前揭債權一千萬元之部
    分，移轉與第二人乙○○先生（本人已於民國84年3月5日移
    轉此債權），特此通知。」是為掩飭乙○○勾結代書戊○○
    在先已於同年3月14日私自冒領建杰公司之印鑑證明，偽造
    買賣契約，以二百萬元之代價將上訴人起造「摩登精品」房
    屋之一樓由己○○移轉登記與乙○○。嗣由乙○○請託律師
    陳浩華手寫一份「協議書」，載明己○○將該樓房之二樓部
    分抵銷乙○○新台幣二千一百六十萬元債權外，「尚欠部分
    」（意指江素貞出借之九百萬元），以樓房基地另為之設定
    九百萬元抵押權。江素貞既親自向郵局辦理存證，對乙○○
    以偽造之買賣契約湊足「一樓部分」之賣價二千一百六十萬
    元，非不知情。江素貞出借己○○九百萬元之初，於82年5
    月14日同日將王勝仕所有「250地號土地所有權狀和印章」
    交由江素貞簽收，設定最高限額一千一百萬元第二順位抵押
    權。清償九百萬元後，84年3月20日江素貞出具「全部清償
    證明書」交王勝仕辦理「抵押權塗銷登記」。焉有於同年、
    同月之21日將「清償完畢」之一千一百萬元（函載一千二百
    萬元），移轉一千萬元與從未支付分文之乙○○之理云云。
三、經查原判決對於自訴人所主張之事實及提出之證據，如何不
    足採為不利於被告乙○○、戊○○、丙○○、甲○○之論據
    ，已經詳細調查審酌，並說明其不予憑採之理由，均無違證
    據及論理法則。上訴意旨徒執前詞，恣意指摘原判決不當，
    並無理由，應予駁回。至於自訴代理人吳天富律師（現已解
    任）於94年3月10日聲請：(一)就王勝仕之指紋再送往其他鑑
    定單位鑑定。(二)就協議書（85年3月25日）、同意書（84年3
    月6日）鑑定簽名筆跡是否為自訴人所為？(三)調閱王勝仕於
    83 、84年間向戶政事務所請領之印鑑證明是委任或親自請
    領？(四)調查乙○○、甲○○等二人究與自訴人間有無債權債
    務關係？(五)調查戊○○是否利用保管條保管自訴人公司暨王
    勝仕印鑑機會，擅自過戶移轉。(六)調查乙○○有無依切結書
    內容履行，幫自訴人公司償還抵押借款？(七)被告間是否有犯
    意聯絡，行為分擔之情事？各節。本院認為本件已臻明確，
    自無再行調查之必要，併予敘明。
四、檢察官移送併辦（94年度偵字第1337號）意旨略以：被告乙○○前因涉犯行使偽造私文書、使公務員登載不實、背信及
    詐欺等罪嫌，經丁○○○有限公司提起自訴，業經臺灣臺中
    地方法院於93年12月27日以93年度自更字第21號判決無罪，
    復經自訴人提起上訴，現由臺灣高等法院臺中分院94年度上
    訴字第348號審理中，此有判決書及臺灣高等法院前案紀錄
    表各一份附卷可稽。本件據自訴人前於88年9月7日向臺灣臺
    中地方法院檢察署提出追加告訴指稱被告乙○○利用江素貞
    （另經臺灣臺中地方法院檢察署以87年度偵字第5496號不起
    訴處分確定）為債權人人頭，以逃避稅賦。而江素貞請求法
    院裁判，取得對自訴人一千萬元債權之執行名義後，業以存
    證信函通知自訴人，將該債權移轉予被告乙○○，然嗣江素
    貞於上開債權移轉後，猶持之向執行法院聲請查封拍賣自訴
    人之財產，而江素貞既為被告乙○○所利用之人頭，渠二人
    顯有共同利用司法程序欺瞞法院執行，冀獲得財產上不法之
    利益，並共同以不正當之人頭方式逃漏利息所得稅，因認被
    告乙○○共同涉犯詐欺未遂罪及違反稅捐稽徵法第41條之規
    定等罪嫌，核與前開自訴案件部分所述時間緊接，犯罪構成
    要件相同，顯具有連續犯之關係，或與前開自訴案件部分所
    訴有方法目的之牽連關係，屬裁判上一罪，為法律上同一案
    件云云。茲查本件自訴部分，經原審法院判決被告乙○○等
    無罪，並經本院判決上訴駁回，已如上述。則檢察官移送併
    辦部分，即與自訴部分不生連續犯或牽連犯之關係，非屬裁
    判上一罪，本院自無從併予審判，應退由檢察官另行依法處
    理，附此敘明。
五、被告丙○○經合法傳喚，無正當理由不到庭，爰不待其陳述
    ，逕行判決。
據上論結，應依刑事訴訟法第373條、第368條、第371條，判決
如主文。
中    華    民    國    95    年    8     月    24    日
               刑事第五庭  審判長法  官  袁  從  楨
                                 法  官  姚  勳  昌
                                 法  官  郭  同  奇
上列正本證明與原本無異。
自訴人就偽造私文書部分得上訴；就使公務員登載不實、詐欺、
背信部分，不得上訴。
被告不得上訴。
如不服本判決應於收受送達後十日內向本院提出上訴書狀，其未
敘述上訴之理由者並得於提起上訴後十日內向本院補提理由書（
均須按他造當事人之人數附繕本）。
                                 書記官  康  孝  慈
中    華    民    國    95    年    8     月    25    日
                                                      A


司法院資訊處製作；財團法人民間司法改革基金會備份。
